

Contato

Cidade: Pelotas - RS celular: (53) 98484-9754 Email: lucasilveiramendes@gmail.com

Social

<u>Linkedin</u> <u>Portfólio</u> <u>Github</u>

Conhecimentos

HTML, CSS, JavaScript (ES6+), AWS, Typescript, Git, GitHub, React, (Context API e Redux), Consumo de APISRestful, Criação de CRUD, Metodologias BEM e SOLID, Metodologias ágeis(Scrum | Kanban) (Jira e Trello), GIT, NodeJS, VITE, ExpressJS, PostgreSQL, MYSQL, Python, Django, testes(Jest), Estilização (Styled Components, Framer Motion, Material UI, Chakra UI, Figma).

Conhecimentos Básicos

IA (Machine learning) e ambiente linux

Lucas Mendes

DESENVOLVEDOR FULL-STACK

Síntese de Qualificações

Desenvolvedor Full Stack com 2 anos de experiência em criação e manutenção de aplicações web escaláveis, utilizando tecnologias como JavaScript, React, Node.js, Python, HTML/CSS, e bancos de dados relacionais e não relacionais. Habilidade comprovada em todo o ciclo de desenvolvimento de software. Experiência em trabalhar em ambientes ágeis, com ênfase na colaboração entre equipes multidisciplinares e na entrega contínua de valor ao cliente. Forte capacidade de resolver problemas complexos, otimizar o desempenho de sistemas e garantir a segurança e a escalabilidade das soluções desenvolvidas. Entusiasta de novas tecnologias e práticas de desenvolvimento, com um foco na atualização profissional e na melhoria contínua.

Formação Acadêmica

- Desenvolvimento Web Full Stack, Tecnologia da informação -Kenize Academy Brasil - mar/2022 a mar/2023
- Analise e desenvolvimento de sistemas SENAC 07/2023 Em andamento

Experiência Profissional

Analista de Implantação | I2C Tecnologia (03/2023 - Atual)

- Configuração de ambiente do software contratado pelo cliente;
- Manutenção no banco de dados;
- Aplicação de treinamento aos clientes para utilização do software contratado;

Desenvolvedor FullStack | ToDev (06/2023 - 04/2024)

- BACKEND:
- Desenvolvi APIs robustas com Node.js, integrando regras de negócios complexas e implementando tratamento de erros eficiente.
- Gerenciei e otimizei bancos de dados utilizando serviços AWS, garantindo escalabilidade e segurança dos dados.
- Implantei a lógica do backend na Vercel, assegurando alta disponibilidade e performance.

• FRONTEND:

- Realizei ajustes e debug em código frontend utilizando JavaScript com React.js, aprimorando a usabilidade e a interface do usuário.
- Integrei a API com o frontend usando Axios, facilitando a comunicação entre as camadas da aplicação.
- Gerenciei formulários complexos com React Hook Form, melhorando a eficiência na coleta e validação de dados.

• METODOLOGIAS AGEIS:

- Atuei como Tech Lead, coordenando equipes com SCRUM e KANBAN, e utilizei Figma e drawsql para prototipagem e planejamento de projetos.

Monitor de Ensino | Kenzie Academy Brasil (05/2022 - 03/2023)

- Correção de buqs;
- Revisão de atividades relacionadas ao Javascript, HTML, CSS e lógica de programação;
- Assistência no canal de dúvidas sobre programação Front-end e Back-end;
- Relatórios sobre o desempenho técnico dos alunos;
- Aplicação de testes técnicos.

Principais Projetos

KTECHMALL

Aplicação baseada no mecanismo de back-end base para a estruturação de um E-commerce, focado em compras e vendas de produtos relacionados à informática e tecnologias.

Tecnologias utilizadas no projeto: NodeJS | ExpressJS | typeORM | TypeScript | Docker | Jest | uuid | ts-node-dev | supertest | pg | express-async-errors

• Link para o repositório

KENZIE LIVRE

O projeto Kenzie Livre foi inspirado em um Marketplace onde se é possível reunir várias lojas em um só lugar em que essas lojas podem cadastrar seus produtos para venda e o cliente que se interessar pode realizar a compra deste em uma ou mais lojas.

Tecnologias utilizadas no projeto: ReactJS | TypeScript | Context API | jsonserver | Material UI | hot-toast | styled-components.

- Link para o site
- Link para o repositório

E-SHOPPING

Nesse projeto realizado em equipe foi desenvolvido uma aplicação backend voltada para a estruturação de uma api de marketplace, com o objetivo de facilitar o usuário a cadastrar sua empresa de uma maneira simples e dinâmica no site da sua empresa, com o auxílio de regras de negócios que deixam a aplicação mais segura e eficaz. A aplicação contou com a utilização de bibliotecas como a do mercadopago e gerencianet para o desenvolvimento da funcionalidade de pagamento.

Tecnologias utilizadas no projeto: Python | Django | drf-spectacular | djangorestframework-simplejwt | django-softdelete | gerencianet | ipdb | mercadopago | PyJWT | PyQRCode | pytest-django | qrcode | simplejson | sqlparse | urllib3.

• Link para o repositório

KENZIE HUB

O projeto Kenzie Hub é uma aplicação capaz de cadastrar no banco de dados as tecnologias de um desenvolvedor. Levando em consideração a experiência do profissional. Na página de login e cadastrar possui várias validações para que possa criar ou entrar na conta do usuário, onde ao entrar é possível ter o acesso à página principal e poder adicionar, modificar e excluir tecnologias do usuário. Tecnologias utilizadas no projeto: Axios | Framer Motion | React icons | Hook Form | Hookforn Resolvers | React Router dom | Styled Components | Toastify | Yup | TypeScript.

- Link para o site
- Link para o repositório